臺灣雲林地方法院刑事判決　　　　　　　100年度易字第115號
公　訴　人　臺灣雲林地方法院檢察署檢察官
被　　　告　吳煌輝
上列被告因恐嚇案件，經檢察官提起公訴（99年度偵字第6155號）
，本院判決如下：
    主  文
吳煌輝以加害生命、身體之事，恐嚇他人致生危害於安全，共貳
罪，各處拘役拾日，如易科罰金，均以新臺幣壹仟元折算壹日
。應執行拘役伍拾日，如易科罰金，以新臺幣壹仟元折算壹日。
    事  實
一、吳煌輝因曾協助林孟樺處理會款糾紛事宜而熟識，嗣後林孟
    樺不願再與吳煌輝聯絡、往來，吳煌輝竟基於恐嚇之犯意，
    於民國98年9 月間相差約半個月之某2 日，以其持用門號為
    0000000000號之行動電話，傳送內容為：「我要給你好看」
    、「不接電話後果自行負責」等加害生命、身體之簡訊恫嚇
    林孟樺，使林孟樺心生畏懼，致生危害於其安全。
二、案經林孟樺訴由臺灣雲林地方法院檢察署檢察官偵查起訴。
    理  由
一、程序部分：
  (一)本件為刑事訴訟法第376 條第1 、2 款所列案件，依同法第
    284 條之1 規定，由法官1 人獨任審判，合先敘明。
  (二)按被告以外之人於審判外之言詞或書面陳述，除法律有規定
    者外，不得作為證據，刑事訴訟法定有明文；惟被告以外之
    人於偵查中向檢察官所為之陳述，除顯有不可信之情況者外
    ，得為證據，刑事訴訟法第159 條第1 項、第159 條之1 第
    2 項分別定有明定。而檢察官在偵查中對被告以外之人所為
    之偵查筆錄，性質上屬傳聞證據，惟刑事訴訟法規定檢察官
    代表國家偵查犯罪、實施公訴，依法其有訊問被告、證人及
    鑑定人之權，證人、鑑定人並須具結，而實務運作時，檢察
    官偵查中向被告以外之人所取得之陳述，原則上均能遵守法
    律規定，不致違法取供，其可信度極高。職是，被告以外之
    人前於偵查中已具結而為證述，除反對該項供述得具有證據
    能力之一方，已釋明「顯有不可信之情況」之理由外，不宜
    遽指該證人於偵查中之陳述不具證據能力。經查，告訴人林
    孟樺、郭月瑩等人，在檢察官面前之偵訊筆錄，係檢察官令
    其等以證人身分具結後所為之證述，有該證人結文附卷可稽
    ，被告未提及檢察官在訊問時有不法取供之情形，或有何顯
    不可信之情況，且經本院審酌該等言詞陳述作成時之情況，
    亦認為適當，故上開證人在檢察官之偵訊筆錄，自得作為本
    案證據使用。
二、訊據被告固坦承因協助林孟樺處理會款事宜，於98年8 月間
    由其太太代為收受林孟樺所交付新臺幣（下同）1 萬元紅包
    ，並於98年9 月間某日以其0000000000號之行動電話，傳送
    「不接電話後果自行負責」之簡訊1 則予林孟樺之事實，惟
    矢口否認有何恐嚇之犯行，並辯稱：其並無傳「我要給你好
    看」之簡訊給林孟樺；其傳「不接電話後果自行負責」之簡
    訊，並無恐嚇之犯意，也沒有特別之意思，林孟樺隔天還有
    回電話；就是因其與林孟樺很熟，故與林孟樺間都會這樣隨
    便說話，林孟樺還曾經傳過「大哥，我最尊敬你」等簡訊。
    此外，林孟樺事後還叫弟弟到其家中貼條子恐嚇，為此曾到
    派出所要解決，如果林孟樺心生畏懼怎麼還會到派出所云云
    。經查：
  (一)被告因協助林孟樺處理會款事宜，與林孟樺熟識，並自林孟
    樺處得到1 萬元之紅包，嗣於98年9 月間以其0000000000號
    之行動電話，傳送「不接電話後果自行負責」之簡訊1 則予
    林孟樺之事實，為被告所坦承，復有告訴人林孟樺、郭月瑩
    於檢察官訊問時之證述、簡訊照片2 張（偵卷第7 頁至第8
    頁、第15頁、第39頁至40頁）可為佐證，應可認定。
  (二)按刑法第305 條之罪，僅以受惡害之通知者心生畏懼而有不
    安全之感覺為已足，不以發生客觀上之危害為要件（此最高
    法院27年4 月17日著有決議(一)可資參照）。
  (三)告訴人林孟樺於偵訊及本院審理時證稱：被告吳煌輝於98年
    9 月間傳「不接電話後果自行負責」之簡訊，之前也陸續傳
    簡訊，「我要給你好看」之簡訊就是之前傳的，當時因為生
    氣所以刪掉了，「不接電話，後果自行負責」之簡訊是最後
    一通，且因為其都沒有接被告電話，被告才傳簡訊恐嚇。被
    告知道其住家兼營美髮店所在地點，所以接到這樣的簡訊，
    其心理會感到害怕。其曾把這2 個短訊拿給員工郭月瑩看過
    ，因為被告曾到美髮店罵人，員工郭月瑩也知道這樣的情形
    ，其告訴郭月瑩已經不想再理被告，被告就這樣等語（偵卷
    第7 頁至第8 頁，本院卷第14頁背面至第15頁背面）。核與
    證人郭月瑩於檢察官訊問時證述：被告有幫過林孟樺的忙，
    叫林孟樺要報答被告，所以林孟樺有包1 萬元之紅包給被告
    。而於98年8 月間，被告曾至美髮店罵林孟樺，又於9 月間
    傳「我要給你好看」、「不接電話後果自行負責」等簡訊給
    林孟樺，當時林孟樺很害怕，問其要怎麼辦等語（偵卷第40
    頁）相符。而證人郭月瑩與被告並無怨懟，當無誣陷被告之
    必要，且由證人郭月瑩上開證述可知，其對於林孟樺與被告
    間發生之事知之甚詳，故告訴人林孟樺方才將被告所傳簡訊
    交由證人郭月瑩觀看、尋求對策，應認為被告確實有於98年
    9 月間傳「我要給你好看」、「不接電話後果自行負責」之
    簡訊予林孟樺。
  (四)被告吳煌輝雖一再陳稱其幫過林孟樺，與林孟樺很熟，2 人
    都會這樣隨意說話，所以傳上開簡訊沒有特別之意思，並提
    出林孟樺傳給被告多則簡訊作為證明。然查，偵查卷所附被
    告提出林孟樺所傳之簡訊，時間係於98年7 月、8 月間，最
    後一通是98年8 月28日表示要拿紅包給被告等情（偵卷第30
    頁至第36頁），與被告傳簡訊之時間尚有間隔，且之後林孟
    樺均無再傳給簡訊給被告之情事，因此林孟樺所言因其不理
    會被告，被告因而傳簡訊恐嚇，尚非無據。再者，林孟樺於
    本院審理時否認有於被告傳簡訊隔日回電等情，並針對被告
    詰問時證稱：「（被告問：跟你那麼熟，傳這樣你有無害怕
    ？）是。還是很害怕，因為大家都很熟是沒錯，到最後我不
    接你電話而已，你就用這樣的語言告訴我，來恐嚇我說，為
    什麼我不接電話你就要對我怎樣，叫我要怎樣，我心生害怕
    ，我每天在那邊工作我都嚇死了，我怎麼知道你下個動作會
    怎樣，只是不過是不想跟你聯絡，不想再跟你這樣子而已，
    不想再這樣跟你講話，我很怕了，你就傳這樣給我。為什麼
    我告訴你我不想再跟你這樣的人聯絡，你就自己惱羞成怒，
    傳電話來跟我說這樣子的話，害我害怕死了，害我不敢告訴
    任何人，是我弟弟知道，我一直哭，我才把這件事情告訴我
    弟，我弟才去找你，找你以後，我弟是比較不會表達，但他
    幫我出氣，他說為什麼要恐嚇到我這樣，我們之間的朋友關
    係，你幫忙我，我也很感謝你，我只是不想接你電話，你就
    用這種態度告訴我，後果自行負責，我都很害怕，我嚇死了
    ，晚上都不敢睡覺。我怕你下個動作會變什麼樣子。」等語
    （本院卷第16頁）。被告自陳與林孟樺認識2 年，為鄰居關
    係，知道林孟樺之住處即美髮店所在之處，是被告傳「我要
    給你好看」、「不接電話後果自行負責」之簡訊給林孟樺，
    林孟樺確實因而心生畏懼，擔心被告將來採取行動，可能對
    其生命、身體產生危害。在林孟樺不願與被告聯絡之情形下
    ，被告反而傳送上開簡訊，足徵係因不滿林孟樺，而欲使其
    收看簡訊後會產生心緒不安之用意，被告主觀上應是基於恐
    嚇之犯意所為無疑。
  (五)另被告雖又辯稱：事後林孟樺還叫弟弟到其家中貼條子恐嚇
    ，為此曾到派出所要解決，如果林孟樺心生畏懼怎麼還會到
    派出所云云。惟上開情形，經本院查詢臺灣雲林地方法院檢
    察署99年度調偵字第148 號聲請簡易判決處刑書，該案件記
    載被告為林孟樺弟弟林政谷，尚無法認定係由林孟樺授意；
    且被告於審理程序最後陳述時，表示願意向告訴人林孟樺道
    歉和解時，告訴人氣憤回以：其弟弟不會處理事情，叫人貼
    條子，為何被告不願意放過其弟弟，也沒有要息事寧人等語
    ，被告回以「我也是跟他和解」等語，可認該事件係被告與
    林孟樺弟弟間之糾紛，縱然林孟樺事後一同出面幫助弟弟解
    決問題，無法反證林孟樺無遭被告恐嚇，或未因恐嚇而心生
    畏懼之情。從而，被告上開所辯，並不足採。
  (六)綜上，本件事證已臻明確，被告上開犯行均堪以認定，應依
    法論科。
三、核被告所為，係犯刑法第305 條恐嚇危害安全罪。被告所犯
    上開恐嚇罪2 罪間，犯意及行為個別，應予分論併罰；公訴
    意旨認為成立接續犯之一罪關係，容有誤會，併此敘明。爰
    審酌被告無前科紀錄，素行尚佳，此有臺灣高等法院被告全
    國前案紀錄表1 份在卷可參，其犯罪之動機係因曾幫助告訴
    人林孟樺，告訴人給付紅包後，就不予理睬，其未冷靜思考
    、以理性方式尋求溝通，反以簡訊傳送恐嚇訊息恫嚇告訴人
    對於告訴人心理造成威脅危害，難認可取；暨被告犯後未能
    坦承犯行，飾詞狡賴，態度不佳，及兩造事後未能達成和解
    等一切情狀，量處如主文所示之刑，及定其應執行之刑，並
    均諭知如易科罰金之折算標準，如主文所示。公訴檢察官求
    處有期徒刑7 月，本院審酌上開各節，認為尚屬過重，附此
    敘明。
四、據上論斷，應依刑事訴訟法第299 條第1 項前段，刑法第
    305 條、第41條第1 項前段、第51條第6 款，刑法施行法第
    1 條之1 ，判決如主文。
本案經檢察官莊珂惠到庭執行職務
中    華    民    國    100    年    4     月    1    日
                  刑事第三庭   法  官  蕭 雅 毓
以上正本證明與原本無異。
如不服本判決應於收受判決後10日內向本院提出上訴書狀，並應
敘述具體理由；其未敘述上訴理由者，應於上訴期間屆滿後20日
內向本院補提理由書（均須按他造當事人之人數附繕本）。「切
勿逕送上級法院」。
                               書記官  鍾 宜 津
中    華    民    國    100    年    4     月    1    日
附錄論罪科刑條文全文：
中華民國刑法第305 條（恐嚇危害安全罪）
以加害生命、身體、自由、名譽、財產之事，恐嚇他人致生危害
於安全者，處2 年以下有期徒刑、拘役或3 百元以下罰金。